# 收入净额法总额法的问题

提问人：wang5333219 时间：2023-06-21 16:30:46
我公司为光伏发电企业，利用农户的房顶架设光伏电板，然后发电售给电网公司。目前存在 3 种结算方式。
第 1 种方式是使用电网公司的光E宝结算，该方式下电网公司将分拆后的款项打到光E宝的农户、我公司账户上，然后各方自行提取。
第 2 种方式是使用二类卡结算，该方式下电网公司先将款项打到虚拟二类卡农户账户（农户对该账户无支配权，我公司对该账户拥有支配权）、我公司账户上，然后我公司从虚拟卡中将款项提取后将农户部分分配给农户。
第 3 种方式是电网公司先将款项打到我公司账户上，然后我公司将农户部分分配给农户。
请问一下上述三种方式中，哪些可以按净额法结算啊？ 其中 1 和 2 方式的发电备案是农户备案的，是否认定为农户是主体，我公司给农户的是代收代付款呢？

回答人：chenyiwei
结算方式和备案主体的差异并不是影响会计核算模式的主要因素。这类业务模式可以理解为：本公司（新能源发电企业）租用农户的屋顶安装光伏发电设备，主导其使用，获取发电上网收入，同时需确认对农户的租金支出，故需分别确认发电上网收入和租金支出。其中，在新租赁准则下，本公司作为承租人需按该准则规定确认使用权资产和租赁负债。
有些案例中，屋顶光伏所发的电力优先由提供屋顶资源的单位或农户消化，相应的电价抵顶屋顶租金，剩余电力则上网销售给电网公司。这种情况下也需要分别确认售电收入和租金支出（包括以单位或农户自行消化方式提供的电力）。但此时的租金收入是不固定的，故按照新租赁准则规定，可不确认使用权资产和租赁负债。

提问人：wang5333219 时间：2023-07-02 09:14:14
单个农户租赁租金金额较小，且我公司租赁仅仅是屋顶，这种是否可以简化会计处理，不确认使用权资产和租赁负债呢？

回答人：chenyiwei
可能性较小。虽然“单个农户租赁租金金额较小，且我公司租赁仅仅是屋顶”，但不属于低价值资产租赁或者短期租赁；且必然存在大量的类似租约，整体来看仍是重大的。